【裁判字號】    98,易,605
【裁判日期】    980604
【裁判案由】    違反毒品危害防制條例
【裁判全文】
臺灣臺南地方法院刑事判決               98年度易字第605號
公  訴  人  臺灣臺南地方法院檢察署檢察官
被      告  乙○○
上列被告因違反毒品危害防制條例案件，經檢察官提起公訴（98
年度偵字第1080號），被告就被訴事實為有罪之陳述，本院裁定
進行簡式審判程序，判決如下：
    主  文
乙○○轉讓第三級毒品，處有期徒刑伍月，如易科罰金，以新臺
幣壹仟元折算壹日。
    事  實
一、乙○○明知愷他命（Ｋｅｔａｍｉｎｅ，以下稱簡稱Ｋ他命
    ）係毒品危害防制條例第二條所列管之第三級毒品，依法不
    得轉讓，竟基於轉讓第三級毒品Ｋ他命之犯意，於民國九十
    八年一月三日晚上七時許，攜帶其向綽號「小瑋」之成年男
    子所販入之Ｋ他命，前往臺南市中西區○○○路○段四一六
    號「愛閣汽車旅館」一五九號房內，並將其中一包Ｋ他命（
    含袋重四‧五公克，驗餘淨重四‧三三公克）放置於該房內
    之餐桌上，無償提供給在場之盧詮霖施用，以此方式轉讓第
    三級毒品Ｋ他命予盧詮霖一次。嗣經警據報於同日晚上十一
    時四十五分許，前往上址查察後，當場扣得上開盧詮霖未及
    施用之Ｋ他命一包。
二、案經臺南市警察局第二分局報請臺灣臺南地方法院檢察署檢
    察官偵查起訴。
    理  由
一、上開事實，業據被告乙○○於警詢及偵審中坦承不諱，核與
    證人盧詮霖於警詢及偵查中證述之情節相符，且上開扣案之
    被告提供予證人盧詮霖施用之白色粉末一包，經送請高雄市
    立凱旋醫院以化學呈色法初步篩檢及以氣相層析質譜儀法確
    認鑑定分析結果，確實檢出第三級毒品Ｋ他命成分（檢驗前
    淨重四‧三四公克，檢驗後淨重四‧三三公克）等情，有該
    醫院九十八年二月五日高市凱醫驗字第九二○五號濫用藥物
    成品檢驗鑑定書及搜索扣押筆錄各一件在卷可證（見本院卷
    第九頁及警卷第四至六頁），足認被告之自白與事實相符，
    應可採信。本案事證明確，被告轉讓第三級毒品之犯行堪以
    認定，應依法論科。
二、論罪科刑：
  (一)核被告所為，係犯毒品危害防制條例第八條第三項之轉讓第
    三級毒品罪。被告因轉讓而持有Ｋ他命之低度行為，為轉讓
    上開毒品之高度行為所吸收，不另論罪。又Ｋ他命雖經行政
    院依毒品危害防制條例第二條第三項之規定公告為第三級毒
    品，且經行政院衛生署公告屬管制藥品管理條例第三條所稱
    之第三級管制藥品，惟未經行政院衛生署明令公告禁止使用
    ，核其性質，應僅屬管制藥品（意指經申請主管機關核可，
    始得使用之藥品），尚非屬藥事法第二十二條第一項第一款
    所規定之禁藥，且本案被告轉讓予證人盧詮霖之Ｋ他命，亦
    無證據證明係以未經核准擅自輸入之方式取得，難認屬藥事
    法第二十二條第一項第二款所定之禁藥，從而被告本件轉讓
    Ｋ他命之犯行，尚無證據認定亦涉犯藥事法第八十三條第一
    項之轉讓禁藥罪，併此敘明。
  (二)另按毒品危害防制條例第八條第六項雖規定：「轉讓毒品達
    一定數量，加重其刑至二分之一，其標準由行政院定之」，
    行政院並據該規定於九十三年一月七日發布「轉讓持有毒品
    加重其刑之數量標準」，該標準第二條第一項第三款規定：
    轉讓、持有第三級毒品達淨重二十公克以上者，加重其刑至
    二分之一」，但本件扣案之該包被告轉讓予證人盧詮霖之Ｋ
    他命，檢驗前淨重僅○‧三四公克，已如前述，自不得依該
    標準加重其刑，附此敘明。再被告行為後，毒品危害防制條
    例部分條文業於九十八年五月二十日修正公布，並於同年月
    二十二日施行，依該條例修正後之第十七條第二項規定「犯
    第四條至第八條之罪於偵查及審判中均自白者，減輕其刑」
    ，該條例修正前之第十七條則未有此規定，查被告本案行為
    經警查獲後，於偵查及審判中均自白犯行，已如前述，自有
    修正後該條例第十七條第二項減輕其刑規定之適用，是經比
    較新舊法結果，應以修正後該條例第十七條第二項之規定較
    有利於被告，故被告所為本件轉讓第三級毒品犯行，應適用
    修正後毒品危害防制條例第十七條第二項之規定，減輕其刑
    。
  (三)爰審酌被告明知毒品對人身心戕害之嚴重性，竟無償轉讓Ｋ
    他命予他人，助長他人施用第三級毒品，危害社會非輕，惟
    念其本件轉讓毒品之數量非多、犯後自始坦承全部犯行，頗
    有悔意，兼衡其素行、智識程度、家庭狀況等一切情狀，認
    量處被告有期徒刑五月，並諭知易科罰金之折算標準，已與
    其罪責相當，檢察官未及斟酌被告有上開減輕其刑規定之適
    用，而具體求刑有期徒刑八月，尚嫌過重。
  (四)扣案之被告轉讓予證人盧詮霖之第三級毒品Ｋ他命一包（檢
    驗前淨重四‧三四公克，檢驗後淨重四‧三三公克），雖係
    供被告犯本案犯罪所用之物，但業已交付予證人盧詮霖持有
    ，非屬被告所有之物，不得依刑法第三十八條第一項第二款
    宣告沒收；且查獲之第三級毒品，依毒品危害防制條例第十
    八條第一項後段之規定，應予行政沒入銷燬，亦不得於本案
    宣告沒收銷燬之。另扣案之被告施用後剩餘之Ｋ他命五小包
    、Ｋ他命粉末一瓶（總毛重二○‧八公克）及夾鏈袋二個，
    均係被告所有供其施用第三級毒品所用之物，業經被告供明
    在卷（見本院卷第一五頁正、反面），與本案轉讓第三級毒
    品犯行無關，自無庸宣告沒收。
據上論斷，應依刑事訴訟法第二百九十九條第一項前段，毒品危
害防制條例第八條第三項、第十七條第二項，刑法第十一條前段
、第二條第一項但書、第四十一條第一項前段，判決如主文。
本案經檢察官甲○○到庭執行職務。
中    華    民    國    98    年    6     月    4     日
                  刑事第九庭    法  官  林欣玲
以上正本證明與原本無異。
                                書記官  鄭佩玉
中    華    民    國    98    年    6     月    4     日
附錄本案論罪科刑法條：
毒品危害防制條例第8條
轉讓第一級毒品者，處 1 年以上 7 年以下有期徒刑，得併科新
臺幣 1 百萬元以下罰金。
轉讓第二級毒品者，處 6 月以上 5 年以下有期徒刑，得併科新
臺幣 70 萬元以下罰金。
轉讓第三級毒品者，處 3 年以下有期徒刑，得併科新臺幣 30 萬
元以下罰金。
轉讓第四級毒品者，處 1 年以下有期徒刑，得併科新臺幣 10 萬
元以下罰金。
前四項之未遂犯罰之。
轉讓毒品達一定數量者，加重其刑至二分之一，其標準由行政院
定之。


司法院資訊處製作；財團法人民間司法改革基金會備份。
